# 某公司的子公司、其母公司另一子公司与其联营公司之间有交易如何抵消吗？

提问人：Lymuziyjiu 时间：2019-01-31 08:52:06
A 公司持有甲公司 25% 股份，甲公司是 A 公司的联营公司，A 公司有其他子公司比如 B 公司等，C 公司控股 A 公司，C 公司另一控股子公司 D公司，C 需要编制合并报表。问题 1 ：A 在编制合并报表时需要抵消与甲公司的顺流交易，A 公司的子公司 B 公司与甲公司也有顺流交易，B 公司与甲公司之间的交易在编制 A合并报表时也需要抵消吗？按照A 公司持有甲公司 25% 股份抵消吗？问题 2 ：D 公司与甲公司之间有顺流交易即（D 公司销售给甲公司），在编制 C 公司层面的合并报表时是否需要抵消 D 公司与甲公司之间的交易，该按照哪个比例抵消，如何抵消呢

回答人：chenyiwei
1 、B 公司与甲公司之间的交易在编制A 合并报表时也需要抵销，抵销比例为 A 对甲公司的持股比例 25%。如果该交易属于顺流交易（B 公司出售商品给甲公司，或者向甲公司提供劳务），则抵销影响还应按照少数股东持有B 的股权比例，按比例分摊给少数股东；如果属于甲公司向 B 公司销售的逆流交易，则抵销未实现损益影响需确认递延所得税资产，确认递延所得税资产的损益影响也因按 B 公司的股权结构分摊给少数股东。
2 、在编制 C 公司层面的合并报表时是否需要抵消 D 公司与甲公司之间的交易，原理同上。抵销的比例都是 25%，即 A 持有甲公司的股权比例，但抵销的影响可能需按照各自公司的权益比例分摊给相关的少数股东。